【裁判字號】    99,審訴,1914
【裁判日期】    991029
【裁判案由】    毒品危害防制條例
【裁判全文】
臺灣桃園地方法院宣示判決筆錄        99年度審訴字第1914號
公  訴  人  臺灣桃園地方法院檢察署檢察官
被      告  甲○○
指定辯護人  本院公設辯護人  彭詩雯
上列被告因毒品危害防制條例案件（起訴案號：99年度毒偵字第
3654號），於中華民國99年10月29日下午5 時，在本院第十四法
庭宣示判決，出席職員如下：
          法  官  鍾雅蘭
          書記官  陳恩如
法官起立朗讀判決主文、犯罪事實要旨、處罰條文及告以上訴限
制、期間並提出上訴狀之法院，且諭知記載其內容：
一、主  文：
    甲○○施用第二級毒品，累犯，處有期徒刑伍月；又施用第
    一級毒品，累犯，處有期徒刑壹年，扣案之第一級毒品海洛
    因壹包含袋（驗餘毛重零點肆玖壹柒公克）沒收銷燬之，注
    射針筒參支均沒收。應執行有期徒刑壹年參月，扣案之第一
    級毒品海洛因壹包含袋（驗餘毛重零點肆玖壹柒公克）沒收
    銷燬之，注射針筒參支均沒收。
二、犯罪事實要旨：
    甲○○前於民國88年間因施用毒品案件，經臺灣板橋地方法
    院（下稱同院）以88年度毒聲字第137 號裁定送觀察、勒戒
    後，認無繼續施用毒品之傾向，於88年1 月30日執行完畢釋
    放出所，該次施用毒品犯行，並經臺灣板橋地方法院檢察署
    檢察官以88年度偵字第1746號為不起訴處分確定。另於88年
    間因販賣毒品案件，經同院以88年度訴字第1631號判決判處
    有期徒刑1 年10月確定；復於前開觀察、勒戒執行完畢釋放
    後5 年內之88年間，因施用毒品案件，經同院以以89年度毒
    聲字第1557號裁定送觀察、勒戒後，認無繼續施用毒品之傾
    向，於89年3 月15日執行完畢釋放出所，該次施用毒品犯行
    ，並經臺灣板橋地方法院檢察署檢察官以89年度毒偵緝字第
    172 號為不起訴處分確定。又於90年間因施用毒品案件，經
    同院以90年度毒聲字第1593號裁定令入戒治處所施以強制戒
    治，嗣經同院以90年度毒聲字第4319號裁定停止戒治出所，
    並付保護管束，迄至91年4 月10日保護管束期滿未經撤銷，
    視為強制戒治期滿執行完畢，該次施用毒品犯行，並經同院
    以90年度易字第2068號判決判處有期徒刑7 月確定；又於91
    年間因施用毒品案件，經同院以91年度訴字第2033號判決分
    別判處有期徒刑10月、8 月，並定其應執行有期徒刑1 年4
    月確定；上開各罪入監接續執行，於95年4 月6 日假釋出監
    ，併付保護管束，迄至96年1 月7 日保護管束期滿，未經撤
    銷假釋，其未執行之刑，以已執行論。又於96年間因施用毒
    品案件，經同院以96年度訴字第3756號判決分別判處有期徒
    刑10月、4 月，並定其應執行有期徒刑1 年確定；又於96年
    間因施用毒品案件，經同院以97年度訴字第604 號判決分別
    判處有期徒刑11月、11月，並定其應執行有期徒刑1 年7 月
    ，上訴後，經臺灣高等法院以97年度上訴字第3613號判決判
    處上訴駁回，再上訴後，經最高法院以98年度台上字第403
    號撤銷原判決，發回原審法院後，經臺灣高等法院以98年度
    上更一字第90號判決判處上訴駁回確定；上開四罪嗣經臺灣
    高等法院以98年度聲字第1557號裁定定其應執行有期徒刑2
    年4 月確定，入監執行後，於99年1 月28日假釋出監，併付
    保護管束，迄至99年3 月19日保護管束期滿，未經撤銷假釋
    ，其未執行之刑，以已執行論（於本案均構成累犯）。詎其
    猶不知悔改，復基於施用第二級毒品甲基安非他命之犯意，
    於99年7 月17日某時，在其臺北縣土城市○○路○段260 巷
    24號4 樓住處內，以吸食器燒烤之方式，施用第二級毒品甲
    基安非他命1 次；另基於施用第一級毒品海洛因之犯意，於
    同日晚間11時許，在國道一號高速公路西螺服務區廁所內，
    以針筒注射之方式，施用第一級毒品海洛因1 次。嗣於翌（
    18）日凌晨1 時30分許，在國道三號高速公路北向72公里30
    0 公尺處（桃園縣龍潭鄉境內）為警查獲，並扣得其所有供
    施用剩餘之第一級毒品海洛因1 包含袋（驗餘毛重0.4917公
    克）及其所有供（非專供）本件施用第一級毒品所用之注射
    針筒3 支。
三、處罰條文：
    毒品危害防制條例第10條第1 項、第2 項、第18條第1 項前
    段，刑法第11條、第47條第1 項、第38條第1 項第2 款、第
    51條第5 款。
四、協商判決除有刑事訴訟法第455 條之4 第1 項第1 款於本訊
    問程序終結前，被告撤銷協商合意或檢察官撤回協商聲請者
    ；第2 款被告協商之意思非出於自由意志者；第4 款被告所
    犯之罪非第455 條之2 第1 項所定得以協商判決者；第6 款
    被告有其他較重之裁判上一罪之犯罪事實者；第7 款法院認
    應諭知免刑或免訴、不受理者情形之一，及違反同條第2 項
    「法院應於協商合意範圍內為判決；法院為協商判決所科之
    刑，以宣告緩刑或2 年以下有期徒刑、拘役或罰金為限」之
    規定者外，不得上訴。
五、如有前項得上訴之情形者，得自收受判決送達後10日內，向
    本院提出上訴書狀，上訴於第二審法院。
中    華    民    國    99    年    10    月    29    日
                        刑事庭  法  官  鍾雅蘭
                                書記官  陳恩如
以上正本證明與原本無異
                                書記官  陳恩如
中    華    民    國    99    年    10    月    29    日
附錄本案論罪科刑依據之法條：
毒品危害防制條例第10條
施用第一級毒品者，處6 月以上 5 年以下有期徒刑。
施用第二級毒品者，處3 年以下有期徒刑。

司法院資訊處製作；財團法人民間司法改革基金會備份。
